# 合作经营合同

提问人：komachan 时间：2016-05-10 18:28:55
合同概要：1.甲方将标的公司经营管理权委托给乙方。 2.乙方每月支付 15 万美元给甲方。 3.乙方可以使用标的公司的资产，但诸如厂房、员工宿舍不能处置。 4.董事仍由甲方指派。 5.合作期间产生的损益，由乙方全部享有和承担。但绩效核算需要甲方承认。 6.合作期间新增债务，均有乙方承担。 7.甲方有权取回合作开始前的现金、收益、担保品等。 8.乙方可以指派、任免经理级别以下人员。
想请教一下陈版，这样的合同应该怎样处理其发生的损益。这样的情况 能算得上投资吗？

回答人：chenyiwei
请参考《计学撮要 2013 》中对托管、承包经营能否纳入合并报表范围的讨论。

提问人：komachan 时间：2016-05-11 15:28:24
再请教陈版。如果这个合作经营只是租赁， 1.合作经营开始后，发生的存货购采购、生产、销售，以及工资的支付，是否应该在自己公司（乙方）进行核算。即以标的公司名义购买的存货，计入乙方的账上？ 2.合作经营开始前以存在的存货，是否应该确认为自己的存货，处置后获得的收益计入收入、债权计入乙方？或者不确认收入，计入预收账款？

回答人：chenyiwei
1 、可以。 2 、建议乙方支付适当补偿后取得这些合作经营开始前已存在的存货的所有权，相应地出售价款和利润归乙方所有。

提问人：zengfengxia 时间：2016-05-26 17:20:23
陈版，主贴的案例，甲公司应继续合并标的公司，纳入合并范围的仅仅包括资产和租赁收入，其他购销及利润不纳入合并范围是吗？
但这些购销经营等都是以标的公司名义进行？

回答人：chenyiwei
承包方以标的公司名义对外进行交易形成的往来，因为法律上仍以标的公司为首要义务人和权利人，因此仍纳入合并报表范围，同时调整对承包人的往来余额，但收入、成本等损益项目都不纳入，因为不影响本合并主体净资产。